臺灣橋頭地方法院民事判決
111年度橋簡字第194號
原      告  謝淑惠  
訴訟代理人  謝宗恩  
被      告  張靖涓  

            上正不動產經紀有限公司

法定代理人  楊大慶  
被      告  徐華隆即徐榮風

上三人共同
訴訟代理人  洪錫鵬律師
上列當事人間請求損害賠償事件，本院於民國111年11月9日言詞
辯論終結，判決如下：
    主  文
原告之訴駁回。
訴訟費用由原告負擔。
    事實及理由
一、原告主張：
　㈠原告與被告張靖涓經由被告上正不動產經紀有限公司（下稱
    上正公司）業務人員即被告徐榮風居間仲介，於民國109年1
    1月22日書立不動產買賣契約書，約定由原告向張靖涓購買
    高雄市○○區○○段○○段0000000地號土地（權利範圍367/10000
    ，下稱系爭土地）及其上同段1204建號建物（即門牌號碼高
    雄市○○區○○街00號房屋，權利範圍全部，與系爭土地合稱系
    爭房地），總價新臺幣（下同）1,220萬元（下稱系爭買賣
    契約）。原告已付訖價金1,220萬元，被告於109年12月24日
    辦理系爭房地所有權移轉登記予原告，並於109年12月30日
    交屋。
  ㈡惟原告於110年7月9日發現系爭房屋有一樓玄關天花板漏水及
    白蟻蟲害之瑕疵（下稱甲瑕疵），又於110年8月5日強降雨
    時，發現系爭房屋有四樓天花板漏水之瑕疵（下稱乙瑕疵）
    ，原告分別委請訴外人蘇貴燕通知張靖涓後，仍未獲置理。
    原告於110年7月9日起，委託尤木室內裝修工程有限公司（
    下稱尤木公司）修繕甲瑕疵，支出修繕費用5萬3,550元，另
    將委託訴外人蕭聰穎修繕乙瑕疵，預計支出修繕費用20萬1,
    000元，及監工12日之工作損失2萬4,000元。系爭房屋既於
    危險移轉時，存在甲、乙瑕疵，原告以起訴狀繕本送達作為
    行使減少價金形成權之意思表示，且張靖涓故意不告知瑕疵
    ，爰依民法第359條及179條規定，或民法第360條規定，請
    求張靖涓返還或賠償27萬8,550元。
  ㈢徐榮風疏未調查系爭房屋有無漏水，致原告受有上開損害，
    依不動產經紀業管理條例第26條第2項規定，上正公司應與
    徐榮風連帶賠償原告27萬8,550元，並與張靖涓負不真正連
    帶給付責任等語。並聲明：㈠張靖涓應給付原告27萬8,550元
    ，及自起訴狀繕本送達翌日起至清償日止，按年息5%計算之
    利息。㈡上正公司應與徐榮風連帶給付原告27萬8,550元，及
    自起訴狀繕本送達翌日起至清償日止，按年息5%計算之利息
    。㈢前二項金額，如任一被告履行給付時，他被告於該給付
    範圍內，免給付義務。
二、被告則以：系爭房屋交屋時並無甲、乙瑕疵存在，且原告就
    甲、乙瑕疵之減少價金形成權已罹於除斥期間；徐榮風亦無
    違反調查義務等語，資為抗辯。並聲明：原告之訴駁回。
三、兩造不爭執之事項：
  ㈠原告與張靖涓經由上正公司業務人員即徐榮風居間仲介，於1
    09年11月22日書立系爭買賣契約，約定由原告向張靖涓購買
    系爭房地，總價1,220萬元。原告已付訖價金1,220萬元，被
    告於109年12月24日辦理系爭房地所有權移轉登記予原告，
    並於109年12月30日交屋。
  ㈡原證6為蘇貴燕與張靖涓110年9月23日之Line對話紀錄。原證
    14、15分別為原告與蘇貴燕、蘇貴燕與徐榮風110年7月9日
    之Line對話紀錄。原證19為蘇貴燕與徐榮風110年8月5日之L
    ine對話紀錄。
  ㈢原告於110年6月間委託尤木公司進行系爭房屋木作裝潢工程
    ，估價單如本院卷第255頁原證23。原告另於110年3至5月間
    委託蕭聰穎進行系爭房屋泥作、防水整修工程，報價單如本
    院卷第249至252頁原證22。
  ㈣本院卷第75頁原證7是尤木公司負責人尤聖金開立之估價單，
    原告已給付尤聖金5萬3,550元。本院卷第207頁原證20是蕭
    聰穎開立之報價單。
四、本件之爭點：
  ㈠原告就甲、乙瑕疵之減少價金形成權，是否罹於除斥期間？
  ㈡系爭房屋交屋時是否存有甲、乙瑕疵？原告依民法第359條及
    179條規定，或民法第360條規定，請求張靖涓返還或賠償27
    萬8,550元，及依不動產經紀業管理條例第26條第2項規定，
    上正公司應與徐榮風連帶賠償原告27萬8,550元，並與張靖
    涓負不真正連帶給付責任，是否有據？
五、本院之判斷：
  ㈠原告就甲、乙瑕疵之減少價金形成權，是否罹於除斥期間？
　　⒈按買受人應按物之性質，依通常程序從速檢查其所受領之
      物。如發見有應由出賣人負擔保責任之瑕疵時，應即通知
      出賣人；買賣因物有瑕疵，而出賣人依前五條之規定，應
      負擔保之責者，買受人得解除其契約或請求減少其價金；
      買受人因物有瑕疵，而得解除契約或請求減少給付價金者
      ，解除權或請求權，於買受人依第356條規定為通知後6個
      月間不行使，或自物之交付起經過5年而消滅。前項關於6
      個月期間之規定，於出賣人故意不告知瑕疵者不適用之，
      民法第356條第1項、第359條前段、第365條第1項、第2項
      定有明文。
　　⒉甲瑕疵部分：
　　　經查，原告陳稱其於110年7月9日發現甲瑕疵，隨即拍攝
      照片傳送予蘇貴燕，蘇貴燕於同日轉傳予徐榮風等情，有
      兩造不爭執事項㈡所示之Line對話紀錄可資為憑（見本院
      卷第188、191至197頁），徐榮風則陳稱其大約一週左右
      轉告張靖涓（即大約110年7月16日轉告，見本院卷第373
      頁），而本件起訴狀繕本於111年2月10日送達張靖涓，有
      送達證書在卷可稽（見本院卷第119頁），可知原告於110
      年7月9日通知張靖涓系爭房屋有甲瑕疵後，遲至111年2月
      10日始行使民法第359條所定之減少價金請求權，行使權
      利之時點距張靖涓受告知瑕疵之時，顯已逾6個月，原告
      就甲瑕疵之瑕疵擔保減少價金請求權，業因罹於6個月之
      除斥期間而消滅，原告又未舉出任何積極證據，證明張靖
      涓故意不告知甲瑕疵，故此，原告依民法第359條規定，
      請求減少價金，並依民法第179條規定，或依民法第360條
      規定，請求被告返還或賠償5萬3,550元，即屬無據。
　　⒊乙瑕疵部分：
　　　經查，原告陳稱其係於110年8月間強降雨時發現乙瑕疵，
      先於110年8月5日委託蘇貴燕傳送Line訊息告知徐榮風，
      遭徐榮風拒絕轉告張靖涓，原告嗣於110年9月23日委託蘇
      貴燕傳送Line訊息告知張靖涓乙瑕疵等語，並提出與所述
      相符之蘇貴燕與張靖涓間Line對話紀錄為證（見本院卷第
      11、71、205頁），堪認屬實，又本件起訴狀繕本於111年
      2月10日送達張靖涓，業如前述，足認原告確於110年9月2
      3日告知乙瑕疵後6個月內，就乙瑕疵行使減少價金請求權
      ，並未罹於除斥期間。
  ㈡系爭房屋交屋時是否存有甲、乙瑕疵？原告依民法第359條及
    179條規定，或民法第360條規定，請求張靖涓返還或賠償27
    萬8,550元，及依不動產經紀業管理條例第26條第2項規定，
    上正公司應與徐榮風連帶賠償原告27萬8,550元，並與張靖
    涓負不真正連帶給付責任，是否有據？
    ⒈甲瑕疵部分：
　　　經查，證人尤聖金於本院證稱：110年6月間原告委託我裝
      修系爭房屋，全屋重新油漆，施作時沒有看到白蟻，裝修
      完畢後原告於110年7月9日找我去看漏水，我將裝潢拆除
      後，發現樓上冷氣排水管接到1樓處堵住，導致水回流而
      流出，木材吸水導致表面發霉壞掉，應該有水氣2、3天，
      木材就會變成如本院卷第151頁編號4、5照片及本院卷第1
      55頁編號9至12照片所示之毀損情形，另拆除1樓木材裝潢
      時有看到白蟻蛀蝕毀損情形，具體需要多久才會如本院卷
      第153頁編號8照片我不清楚，也無法判斷漏水痕跡是新痕
      還是舊痕，我去拆裝潢時，沒有注意看樓上的冷氣是否是
      新冷氣等語（見本院卷第275頁至第280頁）。又原告於11
      0年7月9日於系爭房屋自行裝潢後始發現甲瑕疵，距交屋
      時間已逾半年，而依證人尤聖金之證言，冷氣管線僅需滲
      水2、3天即會造成其所見之木材毀損，白蟻蛀蝕情形已發
      生多久則無法確定，況證人尤聖金於110年6月間裝修時，
      亦未發現1樓天花板漏水及白蟻蛀蝕情形，尚難認系爭房
      屋於109年12月30日交屋時，即已存在1樓木材裝潢內之冷
      氣管線漏水及白蟻蛀蝕，造成1樓天花板漏水及白蟻蟲害
      之甲瑕疵。原告主張徐榮風疏未調查系爭房屋於交屋時存
      在甲瑕疵，致原告受有甲瑕疵修繕費用之5萬3,550元損害
      ，上正公司應與徐榮風負連帶損害賠償責任等語，並非有
      據。
    ⒉乙瑕疵部分：
　　　證人蕭聰穎於本院證陳：我在110年5月25日至同年6月4日
      間，有請師傅去系爭房屋之屋頂平台施作防水漆工程，當
      時沒有漏水，只是考量到屋齡為預防而施作，如當時發現
      有漏水，就會把地磚打掉重新鋪，後來110年8月間我去系
      爭房屋4樓頂樓敲地磚，發現地磚膨起來裡面是空心的，
      沒有密合所以水會跑進去地磚裡面，再滲水到樓下房間天
      花板，只用看的不準，要用敲的才知道地磚有無空心，但
      無法判斷地磚已經膨起多久等語（見本院卷第283頁至第2
      84頁、第376頁），足認兩造交屋約5個月後，證人蕭聰穎
      於110年5月25日至同年6月4日施作頂樓防水漆工程時，並
      未發現地磚膨起未密合之情形，迄110年8月間發現乙瑕疵
      時，亦無法判斷頂樓地磚已膨起而產生縫隙多久，自難認
      系爭房屋於109年12月30日交屋時，即已存在頂樓地磚膨
      起未密合，造成四樓天花板漏水之瑕疵，原告依民法第35
      9條及179條規定，或民法第360條規定，請求張靖涓給付
      乙瑕疵修繕費用20萬1,000元及監工之工作損失2萬4,000
      元，及依不動產經紀業管理條例第26條第2項規定，請求
      上正公司與徐榮風連帶賠償上開損害，亦非有據。
六、綜上所述，原告依民法第359條及179條規定，或民法第360
    條規定，請求張靖涓給付27萬8,550元，及依不動產經紀業
    管理條例第26條第2項規定，請求上正公司與徐榮風連帶賠
    償原告27萬8,550元，並與張靖涓負不真正連帶給付責任，
    及均自起訴狀繕本送達翌日起至清償日止，按年息5%計算之
    利息，為無理由，應予駁回。
七、本件事證已臻明確，兩造其餘主張陳述及所提之證據，經審
    酌後於本件判決結果無影響，爰不逐一論述，附此敘明。
八、據上論結，原告之訴為無理由，判決如主文。
中　　華　　民　　國　　111 　年　　11　　月　　30　　日
          　　     橋頭簡易庭  法    官  張立亭  
以上正本係照原本作成。
如不服本判決，應於送達後20日內，向本院提出上訴狀並表明上
訴理由，如於本判決宣示後送達前提起上訴者，應於判決送達後
20日內補提上訴理由書（須附繕本）。
中　　華　　民　　國　　111 　年　　11　　月　　30　　日
      　　　　　　　　　　　　書　記　官  許雅瑩